臺灣高雄地方法院刑事判決　　　　　　　　　　　　九十三年度訴字第二一八二號
　　檢　察　官　臺灣高雄地方法院檢察署檢察官
　　被　　　告　甲○○　男　二.
右列被告因違反毒品危害防制條例案件，經檢察官提起公訴（九十三年度毒偵字第三
三四一號）暨移送併辦（九十三年度毒偵字第六八八四號七六七八號），被告於本院
準備程序中為有罪之陳述，經合議庭裁定由受命法官依簡式審判程序獨任審理，本院
判決如左：
    主  文
甲○○連續施用第一級毒品，處有期徒刑壹年。扣案殘有第一級毒品海洛因於上不可
完全析離之針筒壹支，均沒收銷燬之。
    事實及理由
一、甲○○前於民國九十二年間，因施用毒品案件，經本院裁定送觀察、勒戒，於九
    十二年八月十五日入所執行，於九十二年九月五日因無繼續施用傾向釋放出所執
    行完畢，經臺灣高雄地方法院檢察署檢察官於同日為不起訴處分確定。詎料，甲
    ○○仍不知戒除毒癮，竟基於施用第一級毒品海洛因之概括犯意，於前開觀察、
    勒戒處分執行完畢後五年內，基於施用第一級毒品海洛因之概括犯意，向綽號「
    阿凱」、「阿成」之人取得第一級毒品海洛因而持有，並分別於九十三年六月五
    日、九月十八日、十一月九日，在高雄縣燕巢鄉○○村○○街空屋內等處，將第
    一級毒品海洛因摻水以針筒注射靜脈或摻入香菸內點燃施用之方式，共計施用第
    一級毒品海洛因三次，而除扣案之針筒外，其餘針筒及煙蒂均已丟棄。嗣分別於
    九十三年六月六日下午三時許，甲○○因涉嫌竊盜案件為警查獲，經徵得其同意
    後採尿送驗，及同年九月十八日凌晨一時十五分許，在高雄縣燕巢鄉○○路與岡
    山路口為警查獲；與同年十一月十日下午六時四十分許，在上開空屋旁為警查獲
    ，並當場扣得殘有第一級毒品海洛因於上不可完全析離之針筒一支，始分別查知
    上情。
二、右揭事實業據被告甲○○於本院審理時坦承不諱，並有扣押物品清單三紙、高雄
    市凱旋醫院九十三年六月十四日高市凱醫檢字第０一九四０號煙毒尿液檢驗成績
    書暨尿液對照表一份、高雄縣政府衛生局九十三年十月四日九三煙檢字第二二０
    三號、九十三年十一月十九日九三煙檢字第二六七五號煙毒尿液檢驗成績書暨尿
    液對照表各一份、高雄醫學大學附設中和紀念醫院九十三年十二月二十八日九三
    一二─三六五號檢驗報告、臺灣高雄地方法院檢察署刑案查註紀錄表及臺灣高等
    法院被告全國前案紀錄表各一紙附卷可稽，且有殘有第一級毒品海洛因於上不可
    完全析離之針筒一支扣案足憑，被告之自白已有相當之補強證據，本案事證明確
    ，被告犯行洵堪認定，應依法論科。
三、查海洛因係毒品危害防制條例第二條第二項第一款所稱之第一級毒品，不得非法
    持有及施用。核被告所為，係犯毒品危害防制條例第十條第一項之施用第一級毒
    品罪。被告持有第一級毒品海洛因之低度行為，已為施用之高度行為所吸收，不
    另論罪。被告先後三次施用第一級毒品犯行，時間緊接，所犯構成要件相同，顯
    係基於概括犯意所為，為連續犯，爰依刑法第五十六條第一項之規定，以一罪論
    ，並加重其刑。被告於九十三年九月十八日、十一月十日所犯之施用毒品犯行，
    雖未據公訴人起訴，惟均與起訴之犯行有連續犯之關係，業如前述，且經公訴人
    促請本院併辦，本院自得併予審理，附此述明。爰審酌被告曾觸犯施用毒品之犯
    行，雖經觀察、勒戒程序，仍未能斷戒施用毒品惡習，顯見其戒治意志不堅，缺
    乏勒戒動機，本應從重量刑以收刑罰教化之效。惟念其施用毒品係對己身殘害，
    並未造成他人具體危害，且能於犯後坦承犯行，態度尚稱良好，復衡其犯罪之動
    機、目的、手段、生活狀況、智識程度、所生之危害等一切情狀，酌情量處如主
    文之刑，以示儆懲。
四、扣案之針筒一支，為被告所有用以供施用毒品之物，且有第一級毒品海洛因殘留
    於上不可完全析離，業據被告供承在卷，並有高雄醫學大學附設中和紀念醫院九
    十三年十二月二十八日九三一二─三六五號檢驗報告，應視之為毒品，爰依毒品
    危害防制條例第十八條第一項前段之規定，不論屬於犯人所有與否，沒收銷燬之
    。另檢察官促請本院併辦之九十三年毒偵字第七六七八號卷宗內所附九十三年檢
    總管字第一二六一六號扣押物品清單所扣押之第一級毒品海洛因二包，並非在被
    告身上查獲而扣得，而係案外人蔡吉成因案為警方逮捕時所扣押，有高雄縣政府
    警察局岡山分局九十三年十二月四日岡警刑移字第０００００００一八四八號刑
    事案件報告書及九十三年檢總管字第一二六一六號扣押物品清單各一紙在卷可查
    ，堪認該等扣案物品應與被告本件施用毒品犯行無關，應退回由移案機關另為適
    法之處理，附此敘明。
五、如不服本判決，應於判決送達後十日內，向本院提出上訴狀。
據上論斷，應依刑事訴訟法第二百七十三條之一第一項、第二百九十九條第一項前段
、第三百十條之二、第四百五十四條第一項，毒品危害防制條例第十條第一項、第十
八條第一項前段，刑法第十一條、第五十六條，判決如主文。
本案經檢察官乙○○到庭執行職務。
中　　　華　　　民　　　國　　九十四　　年　　　二　　　月　　二十五　　日
                                    臺灣高雄地方法院刑事第十七庭
                                        法　官  林　勇　如
右正本證明與原本無異。
如不服本判決，應於收受送達後十日內向本院提出上訴書狀。
　　　　　　　　　　　　　　　　　　　　書記官  許　雅　惠
中　　　華　　　民　　　國　　九十四　　年　　　二　　　月　　二十五　　日
附錄本判決論罪科刑法條：
毒品危害防制條例第十條
施用第一級毒品者，處六月以上五年以下有期徒刑。
施用第二級毒品者，處三年以下有期徒刑。
